【裁判字號】    98,台上,7063
【裁判日期】    981126
【裁判案由】    偽造文書
【裁判全文】
最高法院刑事判決            九十八年度台上字第七０六三號
上  訴  人  甲○○
選任辯護人  陳世煌律師
            黃俊昇律師
上列上訴人因偽造文書案件，不服台灣高等法院台中分院中華民
國九十六年十月二十五日第二審判決（九十六年度上訴字第二一
九二號，起訴案號：台灣彰化地方法院檢察署九十五年度偵字第
六０七三號），提起上訴，本院判決如下：
    主  文
上訴駁回。
    理  由
按刑事訴訟法第三百七十七條規定，上訴於第三審法院，非以判
決違背法令為理由，不得為之。是提起第三審上訴，應以原判決
違背法令為理由，係屬法定要件。如果上訴理由書狀並未依據卷
內訴訟資料，具體指摘原判決不適用何種法則或如何適用不當，
或所指摘原判決違法情事，顯與法律規定得為第三審上訴理由之
違法情形，不相適合時，均應認其上訴為違背法律上之程式，予
以駁回。本件原判決撤銷第一審之科刑判決，改判依修正前刑法
牽連犯關係從一重仍論處上訴人甲○○行使偽造私文書，足以生
損害於他人罪刑，已詳敘認定犯罪事實所憑之證據及其認定之理
由，並對上訴人否認犯罪之辯詞，如何不足採信，均已依據卷內
資料，詳予指駁及說明，從形式上觀察，並無任何違背法令之處
。而證據之取捨及事實之認定，為事實審法院之職權，苟其判斷
無違經驗法則或論理法則，即不能任意指為違法。又刑法第二百
十條所稱足以生損害於公眾或他人，以有損害之虞為已足，不以
實際發生損害為要件。原判決依憑上訴人之部分供述（坦承製作
「讓受人」沈張惠熹名義之「買賣讓渡書」），證人即告訴人王
金種、吳志郎、沈張惠熹與證人劉俞均之證言，參酌卷附沈張惠
熹名義之「買賣讓渡書」以及卷內其他證據調查之結果，綜合判
斷，認上訴人未經沈張惠熹授權，擅自偽造沈張惠熹名義之「讓
渡契約書」並持以行使，足生損害於沈張惠熹，確有如其事實欄
所載之行使偽造私文書犯行，已詳敘其取捨證據及認定事實之心
證理由，核與經驗法則及論理法則並無違背，亦無所指理由不備
及理由矛盾之違法情形存在。上訴意旨，對於原判決究竟如何違
背法令，並非依據卷內資料為具體之指摘，徒執陳詞，而為事實
之爭辯，並對原審前述職權之行使，任意爭執，難謂已符合首揭
法定上訴要件，其就偽造文書部分之上訴違背法律上之程式，應
予駁回。另其牽連犯之詐欺罪部分，核屬刑事訴訟法第三百七十
六條第四款所列不得上訴於第三審法院之案件，得上訴之偽造文
書部分上訴既非合法，本院自無從依審判不可分原則，就詐欺罪
部分併為實體上之裁判，該部分之上訴，自非法之所許，應併予
駁回。
據上論結，應依刑事訴訟法第三百九十五條前段，判決如主文。
中    華    民    國  九十八  年  十一    月  二十六  日
                      最高法院刑事第十一庭
                          審判長法官  石  木  欽
                                法官  洪  佳  濱
                                法官  韓  金  秀
                                法官  段  景  榕
                                法官  周  煙  平
      本件正本證明與原本無異
                                      書  記  官
中    華    民    國  九十八  年  十一    月   三十   日
                                                      R


司法院資訊處製作；財團法人民間司法改革基金會備份。
